【裁判字號】    99,訴,422
【裁判日期】    990720
【裁判案由】    毒品危害防制條例
【裁判全文】
臺灣基隆地方法院刑事判決           99年度訴字第422號
公  訴  人  臺灣基隆地方法院檢察署檢察官
被      告  甲○○
上列被告因毒品危害防制條例案件，經檢察官提起公訴（99年度
偵字第2216號、99年度毒偵字第867號），被告於準備程序中就
被訴事實為有罪之陳述，受命法官於聽取當事人之意見後，由本
院合議庭裁定由受命法官獨任以簡式審判程序判決如下：
    主    文
甲○○施用第一級毒品，累犯，有期徒刑壹年。扣案之內有第一
級毒品海洛因殘留無法析離之殘渣袋壹個、置於注射針筒內之第
一級毒品海洛因液體，均沒收消燬之；空注射針筒壹支沒收。
    犯罪事實
一、甲○○前於民國96年間，因施用毒品案件，經本院裁定送觀
    察、勒戒後，認無繼續施用毒品之傾向，於96年7月16日釋
    放出所，並由臺灣基隆地方法院檢察署檢察官以96年度毒偵
    字第505號為不起訴處分確定。又因詐欺案件，經本院以96
    年度易字第189號判決判處有期徒刑1年4月，後經減刑為有
    期徒刑8月確定，於98年2月15日縮刑期滿執行完畢。詎其仍
    不思悔改，復基於施用第一級毒品海洛因及第二級毒品甲基
    安非他命之犯意，於99年4月30日19時30分許，在其位於基
    隆市○○區○○路200巷122號2樓住處內，以將海洛因及甲
    基安非他命混合後以針筒注射之方式，同時施用第一級毒品
    海洛因及第二級毒品甲基安非他命1次。嗣於99年4月30日20
    時許，為警於上開住處搜索查獲，當場扣得其所有供施打毒
    品用之注射針筒2支（其中1支內含5刻度以水稀釋之海洛因
    液體），及內有第一級毒品海洛因殘留無法析離之殘渣袋1
    個。
二、案經基隆市政府警察局第四分局報請臺灣基隆地方法院檢察
    署檢察官偵查起訴。
    理    由
一、本件被告甲○○所犯係死刑、無期徒刑、最輕本刑為3年以
    上有期徒刑以外之罪，其於準備程序中就被訴事實為有罪之
    陳述，經法官告知簡式審判程序之旨，並聽取公訴人及被告
    之意見後，本院依刑事訴訟法第273條之1第1項之規定，裁
    定進行簡式審判程序。
二、上開事實，業據被告甲○○於本院審理時坦承不諱，且被告
    為警查獲所採集尿液，經送驗結果，呈嗎啡及甲基安非他命
    陽性反應，有基隆市政府警察局第四分局偵辦毒品案件尿液
    檢體對照表、本院核發之搜索票、搜索扣押筆錄、扣押物品
    目錄表、基隆市政府警察局第四分局查獲毒品案件初步檢驗
    報告書、查獲毒品照片、臺灣尖端先進生技醫藥股份有限公
    司99年5月7日濫用藥物檢驗報告等在卷可稽，復有注射針筒
    2 支（其中1支內含5刻度以水稀釋之海洛因液體），及內有
    第一級毒品海洛因殘留無法析離之殘渣袋1個扣案可為佐證
    ，堪認被告上開自白確與事實相符，足以採信。查被告前因
    施用毒品案件，經觀察勒戒後，認無繼續施用毒品之傾向，
    於96年7月16日釋放出所之事實，有臺灣基隆地方法院檢察
    署刑案資料查註紀錄表、臺灣高等法院被告前案紀錄表各1
    份附卷足憑，其於觀察勒戒執行完畢獲釋放後5年內，再犯
    毒品危害防制條例第10條之罪，事證明確，被告犯行，洵堪
    認定。
三、查海洛因、甲基安非他命分別係毒品危害防制條例第2條第2
    項第1款、第2款規定之第一級、第二級毒品，是被告所為，
    係犯同條例第10條第1項、第2項之施用第一級、第二級毒品
    罪。被告持有第一級、第二級毒品之行為，各應為施用之高
    度行為所吸收，均不另論罪。又被告以一行為同時施用第一
    、二級毒品（此據被告於本院審理時供述明確），為想像競
    合犯，應從一重之施用第一級毒品罪處斷。被告有如犯罪事
    實欄所示刑案之執行情形，此有台灣高等法院被告全國前案
    紀錄表在卷可按，其受有期徒刑之執行完畢後，5年內再犯
    本案有期徒刑以上之罪，為累犯，應依刑法第47條第1項之
    規定加重其刑。爰審酌被告前已有施用毒品前科，有上開刑
    案紀錄表可查，今再為施用，法治觀念之淡薄，然施用毒品
    究屬戕害自身健康之犯罪，被告施用毒品尚未造成他人明顯
    之危害，且於本院審理中坦承犯行，犯後態度尚稱良好，並
    兼衡被告犯罪之動機、目的、手段、生活狀況及智識程度，
    暨公訴人請求量刑時考量被告混合施用之方式等一切情狀，
    量處如主文所示之刑。扣案之內有海洛因殘留無法析離之殘
    渣袋1個，及內含5刻度以水稀釋之海洛因液體之注射針筒1
    支，均應整體視為查獲之毒品，均應依毒品危害防制條例第
    18 條第1項前段之規定，宣告沒收銷燬之（蓋無論以何種方
    式欲分離包裝袋、針筒與其內裝之毒品，包裝袋及針筒內均
    會有極微量毒品殘留，故上述包裝袋及針筒應整體視為查獲
    毒品，一併依前揭規定宣告沒收銷燬之，參見最高法院95年
    度臺上字第3739號、第7354號判決）。另扣案之注射針筒1
    支，係供被告施打注射施用毒品所用之物，業據被告於本院
    審理時供述明確，爰依刑法第38條第1項第2款均宣告沒收之
    。
據上論斷，應依刑事訴訟法第273 條之1 第1 項、第299 條第1
項前段，毒品危害防制條例第10條第1 項、第2 項、第18條第1
項前段，刑法第11條、第47條第1項、第55條，判決如主文。
本案經檢察官唐道發到庭執行職務。
中    華    民    國    99    年    7     月    20    日
                  刑事第四庭法    官  陳姵君
以上正本證明與原本無異。
如不服本判決應於收受本判決後10日內向本院提出上訴書狀，其
未敘述上訴理由者，並得於提起上訴後10日內向本院補提理由書
狀（均須按他造當事人之人數附繕本）「切勿逕送上級法院」。
中    華    民    國    99    年    7     月    20    日
                            書 記 官  彭筠凱
附錄論罪法條：
毒品危害防制條例第10條第1、2項
施用第一級毒品者，處 6 月以上 5 年以下有期徒刑。
施用第二級毒品者，處 3 年以下有期徒刑。

司法院資訊處製作；財團法人民間司法改革基金會備份。
